# Beddegenoodts Elias

22/04/2000

3070 Kortenberg | +32 468 235 671 | elias.beddegenoodts@gmail.com

### Over mijzelf

Werkervaring is op professioneel vak zeer belangrijk en hier wil ik dan ook echt mijn best voor doen voor mijn toekomst. Ik ben zeer gemotiveerd om te werken. Iets dat nieuw is voor mij, zie ik als een uitdaging en een reden te meer om vroeger op te staan in het weekend.

Momenteel studeer ik **Toegepaste informatica** in het 2<sup>de</sup> jaar aan de UCLL.

Voor mij hoeft een studentenjob niet binnen mijn vakgebied liggen (Informatica), ik leer graag iets nieuws.

Ik beschik over een rijbewijs B sinds 08/02/2020, dus indien rijervaring een vereiste is, is dat geen probleem

### **Opleiding**

#### ASO | BEHAALD IN JUNI 2018 | KONIKLIJK ATHENEUM TERVUREN

- · Hoofdvak: Economie, Wiskunde
- · Bijvak: Nederlands, Engels, Frans

# TOEGEPASTE INFORMATICA | 21/09/2019-HEDEN | UNIVERSITY COLLEGES LEUVEN-LIMBURG

· Afstudeerrichting: Business Solutions

## Vaardigheden en talenten

#### MICROSOFT OFFICE

· Als student Toegepaste Informatica is het vereist goed te kunnen werken met computers. Alle Office Tools gaande van Word tot OneDrive zitten dan ook zeer goed in de vingers

#### **VERKOOP**

· Ik werkte sinds mijn 17 binnen Addeco als Jobstudent in de carrefour van Kortenberg. Daar werd ik ingeschakeld als Kassier, Rekken aanvuller, opslag aanvuller.

#### **COMMUNICATIE**

- · Van mijn voorbije werkervaring (vooral als kassier) heb ik veel moeten communiceren met klanten en mijn opdrachtgevers. Dit is voor mij echter geen probleem. Wat van mij wordt verwacht, wordt ook gedaan. Ook ben ik op sociaal niveau helemaal niet verlegen en geraak al snel gewoon aan een nieuw milieu.
- · Talen: Nederlands (moedertaal, zeer goed), Engels (Zeer goed), Frans (goed).

#### **PROGRAMMEREN**

· Als IT student bezit ik de volgende kennis qua programmeertalen: Python, Java, Javascript, Webdevelopment (HTML, CSS, java), C# (zelf geleerd), SQL (beheer databases).

# Werkervaring

## MEDEWERKER | CARREFOUR MARKT KORTENBERG | 2017-2021

- Kassier
- · Rekken aanvullen
- · Opslag aanvullen

## STUDENT MAGAZIJN | D'IETEREN | 2021-HEDEN

· Magazijnmedewerker